# 请教陈版主关于新收入准则过渡期的问题

提问人：hpy45654561 时间：2021-04-05 17:04:34
请教陈版主关于新收入准则过渡期的问题，背景：案例公司为大悦城控股（A股）和大悦城地产（H股），大悦城地产（H股）在 2018 年执行新收入准则，大悦城控股（A股）属于境内上市企业按照财会[2017]22号要求在，自 2020 年 1 月 1 日起施行新收入准则。大悦城控股（A股）自 2019 年收购大悦城地产（H股），形成A控红筹的形式，并实行对大悦城地产（H）的并表。
问题：
1.大悦城控股（A） 2019 年报在母公司中均出现了新收入准则里的科目，如合同资产，合同负债，但却都是 0 ，那到底是意味着母公司执行新收入准则还是没执行呢？
2.阅读大悦城控股（A股） 2019 年年报发现这一情况属于母公司尚未执行本准则、而子公司已执行本准则的，将子公司按照本准则编制的财务报表直接合并的情况，但是合并资产负债表中采用了新收入准则，而子公司大悦城地产（H股）财务报表中存在的合同成本在合并报表中消失了，这是为什么？；其次，根据要求（首次执行本准则的企业，应当根据首次执行本准则的累积影响数，调整首次执行本准则当年年初留存收益及财务报表其他相关项目金额，对可比期间信息不予调整。企业可以仅对在首次执行日尚未完成的合同的累积影响数进行调整）。合并报表首次采用新收入准则也未对期初信息进行调整，这样操作正确吗
3.
大悦城地产（H股）在 2018 年半年报中存在一段期间确认的收入，而在年报中却不存在按一段时间确认的收入，这是否可以理解为新收入准则应用比较随意呢？（第一张图是 2018 半年报，第二张是 2018 年报）
烦请解答

回答人：chenyiwei
1 、根据财会[2017]22号文规定：“母公司尚未执行本准则、而子公司已执行本准则的，母公司在编制合并财务报表时，可以将子公司的财务报表按照母公司的会计政策进行调整后合并，也可以将子公司按照本准则编制的财务报表直接合并，母公司将子公司按照本准则编制的财务报表直接合并的，应当在合并财务报表中披露该事实，并且对母公司和子公司的会计政策及其他相关信息分别进行披露”。
对此建议阅读A股公司 2019 年年报中对于会计政策的披露，例如是否针对收入项目，分别按照母公司和子公司披露其各自不同的会计政策。
2 、如果“属于母公司尚未执行本准则、而子公司已执行本准则的，将子公司按照本准则编制的财务报表直接合并的情况”，则H股公司在 2018 年度就已经执行新准则，自然不需要在 2019 年年报中披露子公司执行新收入准则的首次执行日衔接调整情况。
3 、不清楚具体情况，建议查阅其他公开信息。

提问人：hpy45654561 时间：2021-04-19 09:34:00
再请教一下陈版主，@chenyiwei
相关资料：
1.新城控股：” 对于预售项目，公司在客户实际支付购房款至公司将房屋控制权转移给客户期间计算合同负债的重大融资成分， ——来自《新城控股：关于 2018 年年度报告事后审核问询函的回复公告
2.新城控股 2020 年报：本集团将商品的控制权转移给客户与客户实际付款不一致而产生的重大融资成分按照借款费用准则的规定予以资本化。重大融资成分利息通过资本化同时增加存货和合同负债的金额，该类资本化利息并非产生于实际借款利息，没有现金流的流出。
这意味着新城控股把按揭贷款视作了收入确认中的重大融资成分，查看其他房地产公司，并未发现年报中披露将常见的按揭贷款作为收入确认的重大融资成分处理的，
请问新城控股的做法正确吗？

回答人：chenyiwei
这个问题目前尚无定论。目前实务中多数是不作为重大融资成分考虑的。